臺灣臺北地方法院民事簡易判決
110年度北簡字第16464號
原      告  遠東國際商業銀行股份有限公司


法定代理人  侯金英  


訴訟代理人  黃靖妃  
被      告  邱啟鴻律師（即被繼承人黃煥明之遺產管理人）  
上列當事人間請求給付簽帳卡消費款事件，本院於民國110年11
月17日言詞辯論終結，判決如下：
    主      文
被告應於管理被繼承人黃煥明之遺產範圍內，給付原告新臺幣11
1,983元，及其中新臺幣107,840元部分，自民國108年2月21日起
至民國108年4月14日止，按週年利率14.99％計算之利息，暨違約
金3期共新臺幣1,200元；暨自民國111年11月13日起至清償日止
，按週年利率14.99％計算之利息。
訴訟費用新臺幣1,220元，由被告於管理被繼承人黃煥明之遺產
範圍內負擔。
本判決得假執行。但被告如以新臺幣111,983元為原告預供擔保
，得免為假執行。
    事實及理由
一、程序事項：按訴狀送達後，原告不得將原訴變更或追加他訴
    ，但擴張或減縮應受判決事項之聲明者，不在此限，民事訴
    訟法第255條第1項第3款定有明文。本件原告起訴時聲明：㈠
    被告應給付原告新臺幣（下同）111,983元，及其中107,840
    元部分，自民國108年2月21日起至清償日止，按週年利率14
    .99％計算之利息，暨延滯第1期當期收取違約金300元、延滯
    第2期當期收取違約金400元、延滯第3期當期收取違約金500
    元，違約金遇有連續收取3期以上情形時，以3期為限。嗣訴
    狀送達後，原告於110年11月17日言詞辯論期日當庭減縮聲
    明如主文第1項所示。經核屬減縮應受判決事項之聲明，自
    應予准許。
二、原告主張略以：訴外人黃煥明於106年4月間，向原告申請信
    用卡（卡號：0000000000000000）使用，詎黃煥明未依約還
    款，尚積欠原告111,983元及利息、違約金未為清償。而黃
    煥明已於108年4月15日死亡，被告為其遺產管理人，自應於
    管理被繼承人黃煥明之遺產範圍內負清償之責，爰依前開契
    約之法律關係提起訴訟，並聲明：如主文第1項所示。
三、被告抗辯則以：被告於110年5月12日公示催告程序踐行完畢
    前無償還義務。對於原告聲明更改（縮減）後，沒有意見。
四、經查，原告主張之事實，業據提出信用卡申請書暨約定條款
    、消費繳息總查表、臺灣新北地方法院109年度家聲抗字第3
    2號裁定暨確定證明書、法務部律師查詢系統查詢結果、帳
    務明細表等件為證（見司促卷第11至35頁；本院卷第35至37
    頁）；又被告對原告聲明更改後，沒有意見；本院依卷證資
    料，訴外人黃煥明積欠原告如主文第1項所示之金額等情，
    已堪認定，被告為其遺產管理人，自應於管理黃煥明之遺產
    範圍內，對原告負清償責任。
五、綜上所述，原告依據前開契約之法律關係，請求被告應於管
    理被繼承人黃煥明之遺產範圍內，給付如主文第1項所示，
    為有理由，應予准許。
六、本件係就民事訴訟法第427條訴訟適用簡易程序所為被告敗
    訴之判決，依同法第389條第1項第3款規定，應依職權宣告
    假執行，並依同法第392條第2項規定，依職權宣告被告預供
    擔保，得免為假執行。
七、本件為判決之基礎已臻明確，兩造其餘主張抗辯及陳述並所
    提之證據，經審酌後認均與本件前揭結論無影響，爰不再一
    一論述，附此敘明。
八、訴訟費用負擔之依據：民事訴訟法第78條。本件訴訟費用額
    ，依後附計算書確定如主文所示。　　
中　　華　　民　　國　　110 　年　　11　　月　　26　　日
　　　　　　　　　臺北簡易庭  法　官　徐千惠
以上正本係照原本作成。　　　　　　　　　　
如不服本判決，應於判決送達後20日內向本庭（臺北市○○○路
0段000巷0號）提出上訴狀（須附繕本）。如委任律師提起上訴
者，應一併繳納上訴審裁判費。
中　　華　　民　　國　　110 　年　　11　　月　　26　　日
                              書記官  官逸嫻   
訴訟費用計算書
項　　　　目             金 　額（新臺幣）　　   備註
第一審裁判費　　　              1,220元
合　　　　計　　　              1,220元